【裁判字號】    88,易,4724
【裁判日期】    890229
【裁判案由】    竊盜
【裁判全文】
臺灣板橋地方法院刑事判決                        八十八年度易字第四七二四號
    公  訴  人  臺灣板橋地方法院檢察署檢察官
    被      告  甲○○
右列被告因竊盜案件，經檢察官聲請簡易判決處刑（八十八年度偵字第二Ｏ八二一號
），經本院認不宜以簡易判決處刑，而改依通常程序審理，及移送併案審理（台灣板
橋地方法院檢察署八十八年度偵字第二五七一八號），本院判決如左：
    主  文
甲○○連續攜帶兇器竊盜未遂，累犯，處有期徒刑捌月，機車鑰匙壹支、尖嘴鉗壹支
、萬能鎖貳支均沒收。
    事  實
一、甲○○前於民國（下同）八十五年三月十八日因違反藥事法、麻醉藥品管理條例
    案件，經本院判處應執行有期徒刑九月確定，又於八十五年十月七日因違反藥事
    法、麻醉藥品管理條例案件，經本院判處應執行有期徒刑七月確定，自八十五年
    七月六日起開始執行，至八十六年四月一日假釋出獄，又於八十六年九月九日縮
    短刑期執行完畢，猶不知悔改，竟另行基於意圖為自己不法所有之概括犯意，先
    於八十八年九月六日凌晨四時許，在台北縣三重市○○街二二Ｏ巷六號前，以其
    在該處拾獲而取得先占之無主物之機車鑰匙一支，竊取蔡春綢所有停放於該處之
    車牌號碼ＯＹＷ─六四六號機車，得手後供己騎用，嗣於八十八年九月六日凌晨
    五時許，在台北縣蘆洲市○○路四二二巷八十二弄口為警查獲，並當場扣得甲○
    ○所有供竊取機車所用之機車鑰匙一支，甲○○於當日經移送台灣板橋地方法院
    檢察署檢察官訊問後，諭令限制住居飭回，復於八十八年十一月廿五日上午十一
    時三十五分許，基於同上之概括犯意，持其所有客觀上足以對人之生命身體造成
    危險之凶器尖嘴鉗一支及萬能鎖二支，在台北縣三重市四段一四四巷口，以上開
    尖嘴鉗、萬能鎖撬開電門鎖而著手竊取陳桂芬實際所有、登記為許慧如所有之車
    牌號碼ＯＸＬ─六一二號機車，尚未得手之際，即為陳桂芬發現，經報警後，旋
    於五分鐘後在三重市○○路○段一四Ｏ號前為警查獲，並當場扣得甲○○所有供
    竊取機車所用之尖嘴鉗一支、萬能鎖二支。
二、案經台北縣警察局蘆洲分局報請台灣板橋地方法院檢察署聲請簡易判決處刑，經
    本院認不宜以簡易判決處刑，而改以通常程序審理，暨移送併案審理（台灣板橋
    地方法院檢察署八十八年度偵字第二五七一八號）。
    理  由
一、訊據被告甲○○坦承右揭事實不諱，核與被害人廖春綢、陳桂芬於警訊中指述之
    情節相符，並有被害人蔡春綢、陳桂芬出具之贓物認領保管單各一紙，車籍作業
    系統─查詢認可資料二紙在卷，及被告甲○○所有供犯罪所用之機車鑰匙一支、
    尖嘴鉗一支、萬能鎖二支扣案可資佐證，被告甲○○之自白顯與事實相符。本件
    事證明確，被告犯行堪以認定，應依法論科。
二、按攜帶兇器竊盜，祇須行竊時攜帶具有危險性之兇器為已足，並不以攜帶之初有
    行兇之意圖為必要，最高法院六十二年台上字第二四八九號判例可參，而尖嘴鉗
    在客觀上均足對人之生命、身體造成危害，為兇器。被告甲○○竊取被害人蔡春
    綢所有之機車之犯行，所為係犯刑法第三百二十條第一項之竊盜罪，其竊取被害
    人陳桂芬所有之機車之犯行，所為係犯刑法第三百二十一條第二項、第一項第三
    款之攜帶兇器竊盜未遂罪。被告甲○○著手竊取被害人陳桂芬所有之機車之實施
    而不遂，為未遂犯。被告前後二次竊盜犯行，時間緊接，觸犯構成要件相同，顯
    係出於概括之犯意為之，為連續犯，爰依刑法第五十六條之規定從重論以加重竊
    盜未遂之一罪，並加重其刑。公訴人認被告係犯刑法第三百二十條第一項之竊盜
    罪，尚有未洽，起訴法條應予變更。又公訴人雖未就被告甲○○所為上開竊取被
    害人陳桂芬所有之機車之犯行起訴，惟該部分犯行與被告業經提起公訴部分犯行
    有連續犯之一罪關係，本院自得併與審究，併此敘明。查被告甲○○有如事實欄
    所示之前科犯行，其於八十六年九月九日縮短刑期受有期徒刑執行完畢，有台灣
    高等法院檢察署刑案紀錄簡覆表在卷可稽，於五年以內再犯本件有期徒刑以上之
    罪，為累犯，應依刑法第四十七條規定遞加重其刑。爰審酌被告犯罪之動機、目
    的、手段、所生危害、犯罪後坦承犯行、態度良好等一切情狀，量處如主文所示
    之刑，以資懲儆。扣案如機車鑰匙一支、尖嘴鉗一支、萬能鎖二支，均係被告甲
    ○○所有供犯罪所用之物，業據被告供明在卷，併依刑法第三十八條第一項第二
    款之規定宣告沒收。
據上論斷，應依刑事訴訟法第四百五十二條、第二百九十九條第一項前段、第三百條
，刑法第三百二十一條第二項、第一項第三款、第五十六條、第二十六條、第四十七
條、第三十八條第一項第二款，判決如主文。
本案經檢察官洪家原到庭執行職務
中    華    民    國      八十九      年      二      月    二十九    日
                                      臺灣板橋地方法院刑事第三庭
                                          法  官 連育群
右正本證明與原本無異。
如不服本判決，應於判決送達後十日內，向本院提出上訴狀。
                                          書記官 黃秀燕
中    華    民    國      八十九      年      二      月    二十九    日
附錄論罪法條
刑法第三百二十一條
犯竊盜罪而有左列情形之一者，處六月以上五年以下有期徒刑：
一、於夜間侵入住宅或有人居住之建築物、船艦或隱匿其內而犯之者。
二、毀越門扇、牆垣或其他安全設備而犯之者。
三、攜帶兇器而犯之者。
四、結夥三人以上而犯之者。
五、乘火災、水災或其他災害之際而犯之者。
六、在車站或埠頭而犯之者。
前項之未遂犯罰之。


司法院資訊處製作；財團法人民間司法改革基金會備份。
